【裁判字號】    98,訴,140
【裁判日期】    980317
【裁判案由】    違反公司法等
【裁判全文】
臺灣臺南地方法院刑事判決               98年度訴字第140號
公  訴  人  臺灣臺南地方法院檢察署檢察官
被      告  乙○○
上列被告因違反公司法案件，經檢察官依通常程序起訴（97年度
偵字第14558號）及移送併案審理（臺灣台南地方法院檢察署98
年度偵字第1091號），被告於本院行準備程序中就被訴事實為有
罪之陳述，本院合議庭裁定由受命法官獨任進行簡式審判程序，
判決如下：
    主  文
乙○○共同犯公司法第九條第一項前段之未繳納股款罪，處有期
徒刑拾月，減為有期徒刑伍月，如易科罰金，以銀元參佰元即新
台幣玖佰元折算壹日；又共同連續犯商業會計法第七十一條第一
款之填製不實罪，處有期徒刑壹年，減為有期徒刑陸月，如易科
罰金，以銀元參佰元即新台幣玖佰元折算壹日。應執行有期徒刑
拾月，如易科罰金，以銀元參佰元即新台幣玖佰元折算壹日。
    事實及理由
一、本件被告乙○○所犯並非死刑、無期徒刑或最輕本刑有期徒
    刑3年以上之罪，亦非高等法院管轄第一審案件，其於準備
    程序中就被訴事實為有罪之陳述，經告知被告簡式審判程序
    之旨，並聽取檢察官及被告之意見後，本院合議庭裁定由受
    命法官獨任以簡式審判程序加以審理，是本案之證據調查，
    依刑事訴訟法第273條之2規定，不受同法第159條第1項、第
    16 1條之2、第161條之3、第163條之1及第164條至第170條
    之限制；並得依同法第310條之2準用第454條之規定製作略
    式判決書，合先敘明。
二、本件犯罪事實：
（一）乙○○為文洪工程實業有限公司（下簡稱文洪公司）之負
      責人，明知公司應收之股款，股東應實際繳納，不得以申
      請文件表明收足，遂與真實姓名年籍不詳之成年男子「高
      先生」、成年女子「易小姐」等人共同基於犯意聯絡及行
      為分擔，明知址設臺中市○區○○路178號1樓之文洪公司
      股東並未實際繳納股款新臺幣（下同）200萬元，於民國
      95年1月4日先開設戶名為「文洪公司籌備處乙○○」於陽
      信商業商業銀行向上分行之帳號00000000000號帳戶，並
      開戶存入1萬4500元，再由不知情之林麗芬將198萬5500
      元存入上開帳戶內，共計金額200萬元，以取得公司申請
      設立登記所需之資金證明，藉以表明文洪公司已收足股款
      ，旋將該等資料交由不知情之詹啟古會計師，於翌日（即
      95年1月5日）簽證製作有限公司設立登記資本額之查核報
      告書，表明文洪公司已收足200萬元之股款，持向主管機
      關經濟部中部辦公室申請辦理文洪公司之設立登記後，隨
      即於同年月6日將該帳戶內原199萬5100元資本額領出，存
      入不知情之費偉明設於臺中商業銀行向上分行之帳號0000
      00000000號帳戶內。嗣經濟部中部辦公室承辦公務員於形
      式上之審查後，於95年1月9日以經授字第09531551630號
      核准設立登記，並核發營利事業登記證予文洪公司（統一
      編號：00000000號），足生損害於主管機關就公司登記設
      立審查之正確性。
（二）乙○○明知不得填製不實會計憑證及幫助他人逃漏營業稅
      捐，竟與真實姓名年籍不詳之成年男子「高先生」及成年
      女子「易小姐」等人，共同基於填製不實會計憑證及幫助
      他人逃漏營業稅捐之概括犯意聯絡及行為分擔，連續於95
      年3月至同年4月間，明知未實際向第三人寶富工程有限公
      司之營業人進貨，竟以不詳方式取得該營業人不實之統一
      發票6張，銷售額合計8,734,500元，稅額436,725元，充
      當文洪公司之進項憑證（如附表一所示），並向稅捐稽徵
      機關申報不實之進項金額及稅額；又於同期間，明知無銷
      貨之事實，虛開不實之文洪公司統一發票22張，銷售額合
      計8,52 2,850元，交付予附表所示豐德昌工程有限公司等
      五家營業人充當進貨憑證使用，致幫助他人逃漏營業稅額
      計426, 143元（發票張數、金額、稅額均詳見附表二所示
      ），足生損害於稅捐稽徵機關對於稅捐稽徵之正確性。
三、犯罪證據：
（一）關於犯罪事實（一）部分：
    1、被告乙○○於偵查及本院審理時之自白：全部犯罪事實
       。
    2、文洪公司設立登記案卷全卷影本（含設立登記表、股東
       同意書、查核報告書、資產負債表、陽信商業銀行之存
       款存摺、經濟部函）1宗：被告未實際繳納股款而以申請
       文件表明收足及使公務員登載不實之事實。
    3、陽信商業銀行向上分行函（含存則存款印鑑卡暨開戶申
       請書、存提款交易明細查詢表）：林麗芬將198萬5500
       元匯款至被告之上開帳戶。
    4、臺中商業銀行查詢印表用紙1份：林麗芬之銀行資料。
    5、陽信商業銀行95年1月6日匯款申請書影本1份：被告將
       199萬5070元匯款至費偉明之臺中商業銀行帳戶內。
（二）關於犯罪事實（二）部分：
    1、被告於偵查及本院審理時之自白：全部犯罪事實。
    2、文洪公司之營業人銷售額與稅額申報書4份：於95年3至8
       月間銷項、進項總額之事實。
    3、文洪公司之專案申請調檔統一發票查核清單1宗：於95年
       3至4月申報進項憑證8,734,500元，進項來源為寶富工程
       有限公司（如附表一所示）；同期間申報銷項憑證8,522
       ,850 元，銷項來源為附表二所示豐德昌工程有限公司等
       5 家公司等事實。
四、新舊法比較：
（一）關於刑法部分：
    按被告行為後，刑法部分條文業於九十四年一月七日經立法
    院三讀修正，而經總統於九十四年二月二日公布並於九十五
    年七月一日施行。而新修正之刑法第二條第一項規定：「行
    為後法律有變更者，適用行為時之法律。但行為後之法律有
    利於行為人者，適用最有利於行為人之法律。」，而該法係
    規範行為後法律變更所生新舊法律比較之準據法，於新法施
    行後，即應逕用該條為「從舊從輕」之比較；且本次法律變
    更，比較時應就罪刑有關之共犯、未遂犯、想像競合犯、牽
    連犯、連續犯、結合犯，以及累犯加重、自首減輕暨其他法
    定加減原因（如身分加減）與加減例等一切情形，綜其全部
    罪刑之結果而為比較（最高法院九十五年五月二十三日九十
    五年度第八次刑庭會議決議參照）。經查：
 1、修正後之刑法第二十八條，將原規定作文字修正，僅有「實
    施」及「實行」用語之區別，無關刑罰之變動，自無比較新
    舊法適用之問題，自應適用裁判時法之新刑法第二十八條之
    規定（最高法院九十五年第二十一次刑事庭會議決議參照）
    。
 2、修正後刑法已刪除第五十五條關於牽連犯之規定，則依修正
    前即行為時之舊法規定，可應從一重罪處斷之罪，因新法已
    刪除牽連犯規定，若所犯各罪應依數罪併罰之規定分論併罰
    ，則比較新舊法之規定，舊法規定較有利於被告，依刑法第
    二條第一項前段之規定，應適用行為時之法律，即適用修正
    前刑法第五十五條牽連犯之規定，從一重處斷。
 3、被告行為後，刑法第五十六條連續犯之規定，業於94年1月7
    日修正公布刪除，並於95年7月1日施行，則被告之犯行，因
    行為後新法業已刪除連續犯之規定，此刪除雖非犯罪構成要
    件之變更，但顯已影響行為人刑罰之法律效果，自屬法律有
    變更，依新法第2條第1項規定，比較新、舊法結果，仍應適
    用較有利於被告之行為時法律即舊法論以連續犯（最高法院
    九十五年第八次刑事庭會議決議參照）。
 4、關於易科罰金規定，刑法第41條第1項前段關於易科罰金之
    規定修正變更為：「犯最重本刑為5年以下有期徒刑以下之
    刑之罪，而受6個月以下有期徒刑或拘役之宣告者，得以新
    臺幣1,000元、2,000元或3,000元折算一日，易科罰金。」
    但依據修正前刑法第41條第1項前段易科罰金及修正前罰金
    罰鍰提高標準條例第2條前段（現已刪除）規定，被告行為
    時易科罰金折算標準，係以銀元100元即新臺幣300元以上、
    銀元300元即新臺幣900元以下折算一日。是比較修正前後易
    科罰金折算標準，當以修正前之規定，較有利於被告，應依
    刑法第2條第1項前段規定，依修正前刑法第41條第1項前段
    及修正前罰金罰鍰提高標準條例第2條規定，為諭知易科罰
    金之折算標準。
（二）關於商業會計法部分：
    被告行為後，商業會計法第71條第1款之罰則規定，業於95
    年2月24日公布修正施行，其法定刑由修正前「處五年以下
    有期徒刑、拘役或科或併科新臺幣十五萬元以下罰金」，修
    正為「處五年以下有期徒刑、拘役或科或併科新臺幣六十萬
    元以下罰金」，比較修正前後之規定，修正後規定並未較有
    利於被告，應適用修正前之規定。
（三）關於稅捐稽徵法部分：
    被告行為後，稅捐稽徵法第43條第1項之罰則規定，業於97
    年8月13日公布修正施行，其法定刑由修正前「處三年以下
    有期徒刑、拘役、或科一千元以下罰金」，修正為「處三年
    以下有期徒刑、拘役或科新台幣六萬元以下罰金」，比較修
    正前後之規定，修正後規定並未較有利於被告，應適用修正
    前之規定。
五、論罪科刑：
（一）關於犯罪事實（一）部分：
   1、按修正前公司法第7條規定，公司之設立、變更或解散之
      登記或其他處理事項，由中央主管機關或委託地方主管機
      關審核之。該條文於90年11月12日修正為「公司申請設立
      、變更登記之資本額，應先經會計師查核簽證；其辦法，
      由中央主管機關定之。」並於91年3月6日訂定「公司申請
      登記資本額查核辦法」，於第2條規定「公司申請設立登
      記或合併、分割、增減實收資本額等變更登記，除依證券
      交易法第28條之2規定辦理庫藏股減資外，應檢送設立、
      合併、分割、增減實收資本額基準日經會計師查核簽證之
      資產負債表，……。」及於同辦法第8條第2項、第9條第2
      項分別規定「會計師對應行查核事項，應備具工作底稿，
      主管機關得隨時調閱之。」「會計師查核公司之資本額，
      如發現有虛偽情事者，應拒絕簽證。」另修正前公司法第
      412條第2項關於「主管機關對於前項之申請，應派員檢查
      ，並得通知公司限期申復。」及修正前公司法第419條第2
      項關於「前項第4款、第5款所列事項，如有冒濫或虛偽者
      ，主管機關應通知公司限期申復，經派員檢查後得裁減或
      責令補足。」等規定，均於90年11月12日修正時，予以刪
      除；並將第9條第4項修正為「公司之設立或其他登記事項
      有偽造、變造文書，經裁判確定後，由檢察機關通知中央
      主管機關撤銷或廢止其登記。」依修正後規定觀之，除縮
      小第7條之範圍外，並將「公司申請設立、變更登記之資
      本額」事項，改由會計師負責查核簽證，及將應派員檢查
      等相關規定刪除。至於修正後公司法第388條雖仍規定「
      主管機關對於公司登記之申請，認為有違反本法或不合法
      定程式者，應令其改正，非俟改正合法後，不予登記。」
      然僅形式上審查其是否「違反本法」或「不合法定程式」
      而已，倘其申請形式上合法，即應准予登記，不再為實質
      之審查。且公司之設立或其他登記事項如涉及偽造、變造
      文書時，須經裁判確定後，始撤銷或廢止其登記。則行為
      人於公司法修正後辦理公司登記事項，如有明知為不實之
      事項，而使公務員登載於職務上所掌之公文書，足以生損
      害於公眾或他人者，即有刑法第214條之適用（最高法院
      96年度第5次刑事庭會議決議參照）。故於公司法90年11
      月12日修正後，有關公司之申請登記，主管機關僅須為形
      式審查。
   2、是被告與真實姓名年籍不詳之成年男子「高先生」、成年
      女子「易小姐」間以不實之股款繳納資料向主管機關經濟
      部中部辦公室辦理公司設立登記，使該管公務員登載上開
      虛偽不實之公司設立資料於職務上所掌管之公司登記公文
      書，足以生損害於主管機關對公司登記管理之正確性，是
      核被告所為，係犯公司法第9條第1項前段之公司應收之股
      款，股東並未實際繳納，而以申請文件表明收足，及刑法
      第214條之使公務員登載不實文書罪。被告與該姓名年籍
      不詳之「高先生」、「易小姐」代辦理公司設立登記者間
      ，就上開犯行，有犯意聯絡與行為分擔，應依修正前刑法
      第28條規定，論以共同正犯。又姓名年籍不詳之「高先生
      」、「易小姐」等人雖非文洪公司之負責人，惟渠等與公
      司負責人之被告乙○○共犯上開之罪，依刑法第三十一條
      第一項規定，亦為共同正犯。被告所犯上開二罪，就行為
      人而言，僅有自然行為概念之一行為，且係基於一個意思
      決定為之，自應評價為一個犯罪行為，是其一行為觸犯上
      開二罪名，為想像競合犯，應依刑法第55條之規定，從一
      重之公司法第9條第1項未實際繳納股款而以申請文件表明
      收足罪處斷（最高法院96年度第7次刑事庭會議決議參照
      ）。
（二）關於犯罪事實（二）部分：
   1、按統一發票為商業會計法第十五條第一款所稱證明事項之
      經過，而為造具記帳憑證所根據之憑證，為商業會計憑證
      。次按商業會計法第七十一條第一款之商業負責人，以明
      知為不實之事項而填製會計憑證，原含有業務上登載不實
      之本質，與刑法第二百一十五條之從事業務之人明知為不
      實之事項而登載於業務上文書罪，皆規範處罰同一之登載
      不實行為，應屬法規競合，且前者為後者之特別規定，依
      特別法優於普通法之原則，自應優先適用商業會計法第七
      十一條第一款論處（最高法92院台上字第6171號裁判要旨
      參照）。
   2、被告乙○○為文洪公司負責人，其與姓名年籍不詳之「高
      先生」、「易小姐」等人共同負責文洪公司業務，渠等以
      文洪公司銷項統一發票會計憑證幫助附表二所示公司逃漏
      營業稅，核係犯修正前商業會計法第七十一條第一款商業
      負責人以明知為不實之事項，而填製會計憑證罪與修正前
      稅捐稽徵法第四十三條第一項之幫助逃漏稅捐罪。渠等提
      供附表二所示文洪公司不實銷項統一發票共計22紙，作為
      附表二所示豐德昌工程有限公司等之進項憑證，而被告上
      開諸罪之先後多次犯行，均時間緊接，犯罪構成要件各相
      同，顯均係基於概括之犯意反覆為之，應依修正前刑法第
      56條連續犯之規定，各論以一罪並加重其刑。又各罪之間
      有方法、目的之牽連關係，應依修正前刑法第55條規定，
      從一重之商業會計法第71條第1款之填製不實會計憑證罪
      處斷。被告乙○○與姓名年籍不詳之「高先生」、「易小
      姐」間對於所犯上開之罪，有犯意聯絡，行為分擔，應論
      以共同正犯。
   3、又被告乙○○所犯上開違反公司法第9條第1項前段之罪與
      違反修正前商業會計法第71條第1款之罪，二罪間犯意各
      別，行為互殊，應分論併罰。
   4、另台灣台南地方法院檢察署98年度偵字第1091號移送併辦
      被告乙○○觸犯修正前商業會計法第71條第1款填製不實
      會計憑證罪及稅捐稽徵法第43條幫助逃漏稅罪部分，因與
      本案其被訴上開兩罪部分為同一案件，本院自得併予審理
      ，均附此敘明。
   5、經查，被告乙○○並無前科，有臺灣高等法院被告前案紀
      錄表在卷可稽，則其素行尚非不良，審酌被告明知文洪公
      司股東並未實際繳納股款，竟以不實資本證明文件表明收
      足，向經濟部申請設立登記，違反公司法維護公司財務健
      全之立法本旨，並增加交易相對人潛在交易風險，惟念及
      被告犯後坦承犯行，態度良好，爰就此部分量處被告如主
      文前段所示之刑。另審酌被告為文洪公司負責人，明知並
      無實際交易，竟提供不實統一發票會計憑證，作為他公司
      之進項憑證據以扣抵營業稅，幫助他公司逃漏稅捐，影響
      稅捐機關對於營業稅稽徵及管理之正確定，惟犯後均坦承
      犯行，態度良好，參以其幫助逃漏營業稅額達四十餘萬元
      （如附表二所示）等一切情狀，爰量處如主文後段所示之
      刑，並就被告所處上開二罪刑，定應執行刑，均如主文所
      示。
六、末按上開被告乙○○犯罪時間均在96年4月24日以前，所犯
    罪名及宣告刑均合於中華民國九十六年罪犯減刑條例所定之
    減刑條件，爰依該條例第二條第一項第三款之規定，各減其
    宣告刑二分之一，並諭知易科罰金之折算標準，並就被告宣
    告刑部分定應執行刑暨諭知易科罰金之折算標準。
七、據上論結，應依刑事訴訟法第299條第1項前段、第273條之1
    第1項，公司法第9條第1項、修正前商業會計法第71條第1款
    、修正前稅捐稽徵法第43條第1項，刑法第2條第1項前段、
    第11條前段、第214條，修正前刑法第28條、第56條、第55
    條、第51條第5款、第41條第1項前段，廢止前罰金罰鍰提高
    標準條例第2條，中華民國96年罪犯減刑條例第2條第1項第3
    款、第7條、第9條、第10條第1項，判決如主文。
本案經檢察官甲○○到庭執行職務。
中    華    民    國    98    年    3     月    17    日
                  刑事第十五庭  法  官  林彥君
以上正本證明與原本無異
如不服本判決應於收受本判決後10日內向本院提出上訴書狀，並
應敘述具體理由。其未敘述上訴理由者，應於上訴期間屆滿後20
日內向本院補提理由書狀（均須按他造當事人之人數附繕本）「
切勿逕送上級法院」。
                                書記官  莊淑雅
中    華    民    國    98    年    3     月    17    日
附錄本案論罪科刑法條全文：
公司法第9條
公司應收之股款，股東並未實際繳納，而以申請文件表明收足，
或股東雖已繳納而於登記後將股款發還股東，或任由股東收回者
，公司負責人各處5 年以下有期徒刑、拘役或科或併科新臺幣
 50萬元以上250萬元以下罰金。
有前項情事時，公司負責人應與各該股東連帶賠償公司或第三人
因此所受之損害。
第 1 項裁判確定後，由檢察機關通知中央主管機關撤銷或廢止其
登記。但裁判確定前，已為補正或經主管機關限期補正已補正者
，不在此限。
公司之設立或其他登記事項有偽造、變造文書，經裁判確定後，
由檢察機關通知中央主管機關撤銷或廢止其登記。
修正前商業會計法第71條
  商業負責人、主辦及經辦會計人員或依法受託代他人處理會計
  事務之人員有左列情事之一者，處五年以下有期徒刑、拘役或
  科或併科新台幣十五萬元以下罰金：
  一  以明知為不實之事項，而填製會計憑證或記入帳冊者。
  二  故意使應保存之會計憑證、帳簿報表滅失毀損者。
  三  意圖不法之利益而偽造、變造會計憑證、帳簿報表內容或
      撕毀其頁數者。
  四  故意遺漏會計事項不為記錄，致使財務報表發生不實之結
      果者。
  五  其他利用不正當方法，致使會計事項或財務報表發生不實
      之結果者。
修正前稅捐稽徵法第43條
  教唆或幫助犯第四十一條或第四十二條之罪者，處三年以下有
  期徒刑、拘役、或科一千元以下罰金。
  執行業務之律師或會計師犯前項之罪者，加重其刑至二分之一
  。
中華民國刑法第214條
明知為不實之事項，而使公務員登載於職務上所掌之公文書，足
以生損害於公眾或他人者，處3年以下有期徒刑、拘役或5百元以
下罰金。
附表（一）進項憑證：
┌─┬────┬────┬─────┬────┬───┐
│編│公司名稱│開立日期│發票號碼  │銷售額  │稅額  │
│號│        │        │          │        │      │
├─┼────┼────┼─────┼────┼───┤
│1 │寶富工程│95.03   │LU00000000│0000000 │94385 │
│  │有限公司│        │          │        │      │
├─┼────┼────┼─────┼────┼───┤
│2 │寶富工程│95.04   │LU00000000│0000000 │75015 │
│  │有限公司│        │          │        │      │
├─┼────┼────┼─────┼────┼───┤
│3 │寶富工程│95.04   │LU00000000│0000000 │64000 │
│  │有限公司│        │          │        │      │
├─┼────┼────┼─────┼────┼───┤
│4 │寶富工程│95.04   │LU00000000│0000000 │58000 │
│  │有限公司│        │          │        │      │
├─┼────┼────┼─────┼────┼───┤
│5 │寶富工程│95.04   │LU00000000│0000000 │79000 │
│  │有限公司│        │          │        │      │
├─┼────┼────┼─────┼────┼───┤
│6 │寶富工程│95.04   │LU00000000│0000000 │66325 │
│  │有限公司│        │          │        │      │
├─┼────┼────┼─────┼────┼───┤
│  │        │        │          │總計：  │總計：│
│  │        │        │          │0000000 │436725│
└─┴────┴────┴─────┴────┴───┘
附表（二）銷項憑證：
┌─┬────┬────┬─────┬────┬───┐
│編│公司名稱│開立日期│發票號碼  │銷售額  │稅額  │
│號│        │        │          │        │      │
├─┼────┼────┼─────┼────┼───┤
│1 │豐德昌工│95.03   │LU00000000│790500  │39525 │
│  │程有限公│        │          │        │      │
│  │司      │        │          │        │      │
├─┼────┼────┼─────┼────┼───┤
│2 │豐德昌工│95.03   │LU00000000│759810  │37991 │
│  │程有限公│        │          │        │      │
│  │司      │        │          │        │      │
├─┼────┼────┼─────┼────┼───┤
│3 │興隆合工│95.04   │LU00000000│613040  │30652 │
│  │程有限公│        │          │        │      │
│  │司      │        │          │        │      │
├─┼────┼────┼─────┼────┼───┤
│4 │興隆合工│95.04   │LU00000000│704800  │35240 │
│  │程有限公│        │          │        │      │
│  │司      │        │          │        │      │
├─┼────┼────┼─────┼────┼───┤
│5 │興隆合工│95.04   │LU00000000│600000  │30000 │
│  │程有限公│        │          │        │      │
│  │司      │        │          │        │      │
├─┼────┼────┼─────┼────┼───┤
│6 │高逢實業│95.03   │LU00000000│461200  │23060 │
│  │有限公司│        │          │        │      │
├─┼────┼────┼─────┼────┼───┤
│7 │高逢實業│95.03   │LU00000000│218600  │10930 │
│  │有限公司│        │          │        │      │
├─┼────┼────┼─────┼────┼───┤
│8 │高逢實業│95.04   │LU00000000│382800  │19140 │
│  │有限公司│        │          │        │      │
├─┼────┼────┼─────┼────┼───┤
│9 │高逢實業│95.04   │LU00000000│399100  │19955 │
│  │有限公司│        │          │        │      │
├─┼────┼────┼─────┼────┼───┤
│10│吉維納環│95.04   │LU00000000│140000  │7000  │
│  │保科技股│        │          │        │      │
│  │份有限公│        │          │        │      │
│  │司      │        │          │        │      │
├─┼────┼────┼─────┼────┼───┤
│11│吉維納環│95.04   │LU00000000│160000  │8000  │
│  │保科技股│        │          │        │      │
│  │份有限公│        │          │        │      │
│  │司      │        │          │        │      │
├─┼────┼────┼─────┼────┼───┤
│12│吉維納環│95.04   │LU00000000│140000  │7000  │
│  │保科技股│        │          │        │      │
│  │份有限公│        │          │        │      │
│  │司      │        │          │        │      │
├─┼────┼────┼─────┼────┼───┤
│13│吉維納環│95.04   │LU00000000│160000  │8000  │
│  │保科技股│        │          │        │      │
│  │份有限公│        │          │        │      │
│  │司      │        │          │        │      │
├─┼────┼────┼─────┼────┼───┤
│14│鴻璋科技│95.04   │LU00000000│368000  │18400 │
│  │有限公司│        │          │        │      │
├─┼────┼────┼─────┼────┼───┤
│15│鴻璋科技│95.04   │LU00000000│336000  │16800 │
│  │有限公司│        │          │        │      │
├─┼────┼────┼─────┼────┼───┤
│16│鴻璋科技│95.04   │LU00000000│384000  │19200 │
│  │有限公司│        │          │        │      │
├─┼────┼────┼─────┼────┼───┤
│17│鴻璋科技│95.04   │LU00000000│160000  │8000  │
│  │有限公司│        │          │        │      │
├─┼────┼────┼─────┼────┼───┤
│18│鴻璋科技│95.04   │LU00000000│288000  │14400 │
│  │有限公司│        │          │        │      │
├─┼────┼────┼─────┼────┼───┤
│19│鴻璋科技│95.04   │LU00000000│345000  │17250 │
│  │有限公司│        │          │        │      │
├─┼────┼────┼─────┼────┼───┤
│20│鴻璋科技│95.04   │LU00000000│600000  │30000 │
│  │有限公司│        │          │        │      │
├─┼────┼────┼─────┼────┼───┤
│21│鴻璋科技│95.04   │LU00000000│160000  │8000  │
│  │有限公司│        │          │        │      │
├─┼────┼────┼─────┼────┼───┤
│22│鴻璋科技│95.04   │LU00000000│352000  │17600 │
│  │有限公司│        │          │        │      │
├─┼────┼────┼─────┼────┼───┤
│  │        │        │          │總計：  │總計：│
│  │        │        │          │0000000 │426143│
└─┴────┴────┴─────┴────┴───┘


司法院資訊處製作；財團法人民間司法改革基金會備份。
